臺灣高等法院刑事判決　　　　　　95年度上重更(二)字第60號
上　訴　人
即　被　告　乙○○
　　　　　　　　　　現於臺灣台北監獄執行中
選任辯護人　扶助律師游開雄律師
上列上訴人因毒品危害防制條例案件，不服臺灣士林地方法院92
年度重訴字第20號，中華民國93年6月24日第一審判決（起訴案
號：臺灣士林地方法院檢察署91年度偵字第7340號），提起上訴
，判決後，經最高法院第二次發回更審，本院判決如下：
    主  文
原判決關於販賣第一級毒品部分暨定執行刑部分，均撤銷。
乙○○連續販賣第一級毒品，累犯，處無期徒刑，褫奪公權終身
，併科罰金新台幣陸拾萬元，罰金如易服勞役，以罰金總額與陸
個月之日數比例折算。
扣案如附表編號1所示毒品海洛因沒收銷毀之，如附表編號2 至5
所示之物品均沒收。
    事  實
一、乙○○曾於民國（下同）83年4 月間，因煙毒案件，經臺灣
    臺北地方法院以83年度訴字第1368號判處有期徒刑3年2月確
    定，又於85年2 月間，因麻醉藥品案件，經臺灣臺北地方法
    院以85年度易字第1621號判處有期徒刑6 月確定，並經接續
    執行後，於88年9 月16日假釋付保護管束期滿，以已執行完
    畢論。
    詎仍不知悔改，意圖營利，基於販賣第一級毒品海洛因謀取
    不法利益之概括犯意，分別於91年5月間、91年6月25日，在
    臺灣省南投縣草屯鎮蔡獻瑞住處，經蔡獻瑞（未經起訴）聯
    絡住於臺灣省臺南縣新營市綽號「明哥」不詳姓名男子，兩
    次向攜帶海洛因前往蔡獻瑞住處之「明哥」，各以新臺幣（
    下同）38萬元、45萬元之價格購得第一級毒品海洛因各磚狀
    半塊（每半塊重約4兩6錢半、純度不詳）。
    乙○○於購入上開第一級毒品海洛因後，為便利買受者施用
    及賺取差價，乃以其所有之電子秤量秤，約以1比2或1比2.5
    之比例（起訴書誤為1比1）摻入葡萄糖粉末稀釋（即以1 份
    海洛因加入2份或2.5份之葡萄糖混合），再以其所有之壓模
    機將之壓製成塊狀海洛因磚（海洛因磚有大、小塊）並置入
    冰箱內藏放，伺機銷售。
    前後四次賣予甲○○，計：
    、 於 91年5月底某日，在臺北市○○區○○路2段341 巷
    旁之工寮內，以稀釋後之第一級毒品海洛因磚每塊15萬元之
    價格出售；
    、 於同年6月初某日，在臺北市○○區○○路19號4 樓，
    以稀釋後之第一級毒品海洛因磚（重約一兩半）每塊10萬元
    之價格出售；
    、 於同年6月下旬某日，在臺北市○○區○○路2段341巷
    旁之工寮內，以稀釋後之第一級毒品海洛因磚（重約一兩多
    ）每塊10萬元之價格出售；
    、 於91年7月6日下午，在其臺北縣永和市○○街95巷4弄
    7號住處，以稀釋後之第一級毒品海洛因磚（重約2兩）每塊
    20萬元出售（甲○○當日先給付10萬元，餘款於翌日給付）
    。
二、嗣於91年7月10日16時許，為警在臺北市○○區○○路3段24
    1 巷旁之工寮內，查獲甲○○，並扣得第一級毒品海洛因（
    毛重9．81 公克），經甲○○供出毒品來源係購自乙○○，
    並供出乙○○所居住臺北縣永和市○○街95巷4弄7號住處。
    台灣士林地方法院檢察署檢察官指揮員警，由甲○○佯裝欲
    再向乙○○購買第一級毒品海洛因，帶同員警前往乙○○住
    處，先由甲○○與員警王景祥、魏敏雄（員警亦佯為毒品買
    者）出面誘使乙○○開門而進入屋內，於乙○○正欲與甲○
    ○洽談毒品交易之際，員警王景祥、魏敏雄立刻表明身份並
    實施緊急搜索，其他員警隨即參與緊急搜索，當場查獲乙○
    ○所有供販賣如附表編號1 之第一級毒品海洛因14包（均含
    包裝袋，在冰箱內查獲，合計淨重重 257.59 公克，包裝重
    20.62公克，純度45.09 %，純質淨重116.15公克）及乙○○
    所有供販賣海洛因所用如附表編號2至5所示壓模機具1 台、
    電子秤1台、分裝袋2060個等物、現金280萬元（其中55萬元
    為販賣毒品海洛因所得，另有39張千元鈔偽鈔；另乙○○犯
    販賣第2級毒品罪部分，業經判罪確定）。
三、案經台北市政府警察局松山分局報請臺灣士林地方法院檢察
    署檢察官偵查起訴。
    理  由
壹、本件本審審判範圍：
    本件上訴人即被告販賣第二級毒品安非他命部分，業經判決
    確定，茲應審究者，厥為上訴人即被告被訴販賣第一級毒品
    海洛因部分，首予敘明。
貳、撤銷改判部分：
一、經查上訴人即被告乙○○對於上開91年5月間及同年6月25日
    ，在臺灣省南投縣草屯鎮蔡獻瑞住處，經蔡獻瑞聯絡住於臺
    灣省臺南縣新營市綽號「明哥」不詳姓名男子，攜帶海洛因
    前往蔡獻瑞住處，伊即以第一級毒品海洛因約每半塊磚（重
    約4兩6錢半、純度不詳）各38萬元、45萬元之價格自綽號「
    明哥」不詳姓名男子販入半塊海洛因磚之事實；與其將所購
    入之第一級毒品海洛因，以其所有之電子秤量稱約以1比2或
    1比2.5之比例（起訴書誤為1比1）之比例摻入葡萄糖粉末稀
    釋（即以1份海洛因加入2份或2.5 份之葡萄糖混合），再用
    其所有之壓模機將之壓製成塊狀海洛因磚，放入冰箱內之事
    實；以及於91年7 月10日20時許，經甲○○帶同員警至伊臺
    北縣永和市○○街95巷4弄7號住處，甲○○偽向伊表示稱其
    表弟欲購買第一級毒品海洛因，伊不知情而啟門讓其等進入
    屋內，並經員警當場查獲伊所有之第一級毒品海洛因14包（
    合計淨重重257.59公克，包裝重20.62公克，純度45.09 %，
    純質淨重116. 15公克），其所有供海洛因所用之壓模機具1
    台、電子秤1台、分裝袋2060個、現金280萬元等物之事實，
    悉供認不諱，核與員警王景祥、魏敏雄所證緊急搜索查扣本
    案毒品與用具等情、甲○○所證藉口購買毒品而帶同警員查
    獲本案以及蔡獻瑞所證聯絡「明哥」售予上訴人即被告毒品
    海洛因等情相符，並有扣案如附表編號1 之第一級毒品海洛
    因14包（均含包裝袋，在冰箱內查獲，合計淨重重257.59公
    克，包裝重20.62公克，純度45.09 %，純質淨重116.15公克
    ）及如附表編號2至5所示壓模機具1台、電子秤1台、分裝袋
    2060個等物，可資佐證，再者，本件扣案白粉確係第一級毒
    品海洛因，合計淨重257.59 公克，包裝重20.62公克，純度
    45.09%，純質淨重116.15公克，有法務部調查局鑑定通知書
    1份（調科壹字第040003062號）在卷可稽（偵查卷第253 頁
    ）。
    其中蔡獻瑞在原審或偵查時，關於上訴人即被告向「明哥」
    購買毒品海洛因之價格，與上訴人即被告所供價格雖略有差
    池一節，惟按蔡獻瑞僅係從中介紹買賣之人，上訴人即被告
    始係實際交易者，錢貨悉由上訴人即被告授受，應以上訴人
    即被告所述為真，但不影響蔡獻瑞關於上訴人即被告購入毒
    品事實證言之憑信性；又上訴人即被告請求詰問證人甲○○
    一節，本院業已傳換到庭，並踐行交互詰問，關於此部分事
    實，證人甲○○前後並無異詞，洵堪採信。是故，上訴人即
    被告此部份事實，至堪認定。
二、上訴人即被告固矢口否認有販賣第一級毒品海洛因犯行，辯
    稱：在伊住處時，伊向甲○○等人表示並無販賣海洛因，
    扣案之第一級毒品海洛因14包、係伊大量購買較為便宜，購
    入後伊再以電子秤量稱約以1比2之比例摻入葡萄糖粉末稀釋
    ，再用其所有之壓模機將之壓製成塊狀海洛因磚，放置於冰
    箱便於收藏期限更久；既係供自己施用，自始即無出售予人
    意圖，亦未曾售予與甲○○云云。其辯護人則辯稱：本件
    搜索程序不合法云云。
    惟查證人甲○○於警詢時證稱：「伊的海洛因都是向被告乙
    ○○買的，約4、5次」（偵查卷第17頁），「伊於91年7月6
    日及7日分別以10萬元及20萬元向乙○○購買5兩重之安非他
    命及2 兩重之海洛因，地點則是乙○○家（即永和豫溪街被
    告乙○○住處），6 日那次是伊堂弟何清坤與伊一同前往，
    伊把錢交給乙○○，伊有親眼目睹，乙○○交給其妻詹淑微
    ，放入保險箱內」等語（偵查卷第24頁），其於偵查中亦證
    稱：伊扣案之海洛因，是伊在7月6日下午伊到永和豫溪街乙
    ○○住處買海洛因磚一塊，價金20萬元，伊當天先付10萬元
    ，海洛因磚從他冰箱冷凍庫取出，安非他命當天伊以每兩 2
    萬元買，總價10萬元，共5兩，每半兩裝1包，共10包，安非
    他命是他以電子秤當場分裝，他從茶葉罐拿出來分裝，7月7
    日晚上6、7點，伊拿20萬元去還他昨天（指7月6日）買的」
    （偵查卷第121、122頁），又稱：「伊向被告乙○○購買海
    洛因第1次是91年5月底某日，在臺北市○○區○○路2段341
    巷旁之工寮內，購買海洛因磚每塊15萬元，第2次是同年6月
    初某日購買，由被告乙○○送至臺北市○○區○○路19號 4
    樓，購買海洛因磚（重約一兩半）10萬元，第3次是同年6月
    下旬某日，由被告乙○○送至臺北市○○區○○路2段341巷
    旁之工寮內，購買海洛因磚（重約一兩多）10萬元，海洛因
    均壓製成塊狀，依重量有大小塊」等語（同偵查卷第 124、
    125頁）。
    依證人甲○○警詢中所述其係於91年7月6日及7月7日各買安
    非他命及海洛因，固與其在偵查中所稱係在同1 日購買有出
    入，然應係證人甲○○於91年7月6日購買毒品時，僅攜帶10
    萬元，其所攜帶之金錢尚不足以一次付清第一級毒品海洛因
    、第二級毒品安非他命價款共30萬元，故其於當天購入第一
    級毒品海洛因、第二級毒品安非他命時尚欠之餘款20萬元於
    翌日再行交付之意，故甲○○主觀上誤認為分2 日購買。準
    此，證人甲○○於警詢及偵查中所證向被告乙○○購買第一
    級毒品海洛因、第二級毒品安非他命之陳述，並無前後矛盾
    不符之處。
    又證人何清坤於偵查中證稱：員警於91年7 月10日在上開工
    寮查獲之毒品係在同年7月6日，由甲○○與伊搭計程車去永
    和豫溪街向乙○○購買，當天甲○○拿10萬元給詹淑微，伊
    見詹淑微將10萬元放進保險箱，買了海洛因及安非他命，數
    量伊不清楚（偵查卷第109 頁），證人何清坤於原審中且證
    稱：伊與甲○○去被告乙○○住處係搭乘計程車，只有1 次
    等語（原審卷1 第231、231頁），抑且，上訴人即被告乙○
    ○並自承：甲○○與何清坤確實到伊住處1次等語（原審卷1
    第234 頁），證人甲○○與何清坤就甲○○於91年7月6日在
    被告乙○○住處購買海洛因及安非他命之情形，供述相符，
    且證人何清坤既與證人甲○○僅到過上訴人即被告乙○○位
    於永和豫溪街住處1 次，若非親眼目睹證人甲○○向被告乙
    ○○購買毒品及交付購毒款項之過程，又何以知悉被告乙○
    ○妻將甲○○所交付之金錢10萬元放置於保險箱內？足認證
    人甲○○與何清坤此部分證述之被告乙○○販賣毒品海洛因
    及安非他命等情，足以採信，則上訴人即被告乙○○確有於
    91年7月6日在其住處將第一級毒品海洛因及第二級毒品安非
    他命（重量各為葡萄糖稀釋後重約2兩、5兩）分別以20萬元
    、10萬元之高價販賣予甲○○之行為，堪予認定。
    雖證人甲○○嗣後於原審中翻稱否認有向被告乙○○購買毒
    品及不認識被告云云（原審卷1 第197至199頁）及證人何清
    坤於原審中翻稱不知甲○○去何處購買毒品、有無向被告乙
    ○○購買毒品、未目睹甲○○向被告乙○○購買毒品云云（
    原審卷1 第227至230頁），但證人甲○○在本院接受詰問時
    ，悉以不負記憶為由支吾其詞，若上訴人即被告確無售予第
    一級毒品海洛因之事，理當堅持其在原審之說詞，為上訴人
    即被告脫罪猶恐不及，豈有反而出此不置可否之態度？足見
    甲○○在原審一度翻異前詞，圖迴護上訴人即被告，不足採
    信，而證人何清坤於原審中翻異前詞，當亦不足採信。
三、次觀之上訴人即被告將海洛因稀釋後壓成塊狀之情，證人甲
    ○○於前開毒品交易之證述中，敘述甚明，若上訴人即被告
    未曾出售稀釋之塊狀海洛因予證人甲○○，甲○○何以得知
    此特殊現象？益見證人甲○○所證毒品交易之事實為真。
四、至於91年7 月10日查獲本案之日，員警係利用甲○○為餌，
    誘使上訴人即被告誤以為顧客光臨而開門，並無證據證明上
    訴人即被告已起意或已著手於該次販賣行為，屬「陷害教唆
    」，尚不成立犯罪，詳如後述。惟有偵查犯罪之人於偵查犯
    罪之必要，以偵查技巧，使上訴人即被告開門而遂行緊急搜
    索，其結果，果然查扣本案扣按毒品及用具，自不得謂所取
    得之物證不得作為認定從前犯罪之依據。況若本案員警於搜
    索過程或取得證據之方法縱有瑕疵，依照刑事訴訟法第 158
    條之4 權衡法則之規定，法院亦應依個案情節，斟酌該等員
    警違背法定程序之主觀意圖、侵害行為人權利之種類及其輕
    重、犯罪所生之危險或實害、禁止使用該證據對於抑制違法
    蒐證之效果，與如依法定程序有無發現該等證據之必然性及
    對行為人在訴訟上防禦不利益之程度等各種情況，予以綜合
    考量，求取人權保障及公共利益之衡平。倘認容許其作為認
    定事實所憑之證據，對人權之侵害不大，又合乎治安之要求
    及現實之需要，自得認其有證據能力。本件因員警之搜索，
    破獲數量不少之毒品海洛因，及時遏止毒品之流散，而其搜
    索過程對被告乙○○之人權並無造成危害，本院權衡人權保
    障及公共利益之維護，亦認本件扣押之證物有證據能力。故
    上訴人即被告選認辯護人關於搜索程序不合法之辯解，要無
    解免上訴人即被告刑責之餘地。
五、本件扣案白粉確係第一級毒品海洛因，合計淨重重257.59公
    克，包裝重20.62 公克，純度45.09%，純質淨重116.15公克
    ，有法務部調查局鑑定通知書1份（調科壹字第040003062號
    ）在卷可稽（偵查卷第253 頁），雖被告乙○○辯稱該些毒
    品是供自己施用，並自稱其第一級毒品海洛因是摻入香煙內
    吸食，約兩星期施用1兩（1兩等於37.5 公克，等於3萬7千5
    百毫克）云云；倘如被告所云為真，其施用量1 天即達2 點
    678 公克（等於2千6百78毫克）。而依相關文獻（Clarke's
    Isolation andIden tification of Drugs，Second
    Edetion ）記載，海洛因「藥用劑量」為五至十毫克，最小
    致死量（即一次施用該量即可能致死）約為二百毫克。若以
    該最小致死量計算，被告所稱每日之施用量即達十三點四次
    之最小致死量，被告乙○○所辯顯與常情相悖，顯是卸責飾
    詞，不足採信。
六、又公訴人起訴書固僅記載上訴人即被告以每半塊45萬元販入
    海洛因一次，惟其復經蔡獻瑞（未經起訴）聯絡住於臺灣省
    臺南縣新營市綽號「明哥」以每半塊38萬元販入海洛因一次
    ，查其購買之對象相同、居間人相同，犯罪時間應相距不遠
    ，應認係基於概括之犯意所為數次犯罪，屬連續犯，為裁判
    上一罪，當然訴效力所及，本院自得併予審判，附此敘明。
七、查海洛因是毒品危害防制條例第2條第2項第1 款之第一級毒
    品，又毒品危害防制條例業於92年7月9日修正，並於公佈後
    施行，其中該條例第4條第1項並無修正，法定刑度相同，依
    刑法第2條第1項前段，自應適用修正後之第4條第1項之規定
    ，核上訴人即被告乙○○上開先後4 次販賣第一級毒品海洛
    因予甲○○，係犯修正後毒品危害防制條例第4條第1項之販
    賣第一級毒品海洛因罪。上訴人即被告乙○○其持有第一級
    毒品海洛因之低度行為，為販賣之高度行為所吸收，不另論
    罪；又上訴人即被告乙○○先後多次販賣第一級毒品既遂犯
    行及1 次未遂犯行，均時間緊接，所犯分別係構成要件相同
    之罪名，為連續犯，應以販賣第一級毒品海洛因既遂一罪論
    ；上訴人即被告前於83年4 月間，因煙毒案件，經臺灣臺北
    地方法院判處有期徒刑3年2月確定，又於85年2 月間，因麻
    醉藥品案件，經臺灣臺北地方法院判處有期徒刑6 月確定，
    並經合併定執行刑後，於88年9 月16日假釋付保護管束期滿
    ，以已執行論，有本院被告全國前案紀錄表一紙在卷足憑，
    其於五年內再犯有期徒刑以上之本罪，為累犯；惟以販賣第
    一級毒品罪之法定本刑為死刑、無期徒刑，故累犯及連續犯
    均依法不得加重。
八、原審以上訴人即被告乙○○上述犯行事證明確，予以論罪科
    刑，固非無見，惟查：(一)、毒品危害防制條例業於92年7月9
    日修正，並於公佈後施行，其中該條例第4條第1項並無修正
    ，法定刑度相同，依刑法第2條第1項前段，自應適用修正後
    之第4條第1項之規定，原審漏未比較新舊法，並說明如何適
    用，自有未合。(二)、毒品危害防制條例第19條第1 項關於沒
    收之規定，乃政府為防制毒品危害，維護國民身心健康，所
    設之特別規定，採義務沒收主義，故凡犯同條例第4條至第9
    條、第12條、第13條或第14條第1項、第2項之罪者，其供犯
    罪所用之物或因犯罪所得之財物均沒收之，惟因其未有「不
    問屬於犯人與否，均沒收之」之規定，故若屬犯人所有者，
    均需諭知沒收之，法院無審酌之餘地，經查：本件扣案如附
    表編號2、3、4 所示之壓模機具1台、電子秤1台、毒品包裝
    袋14個等物，為上訴人即被告乙○○所有業據其自承屬實，
    自係供本件販賣毒品海洛因所用之物，應依毒品危害防制條
    例第19條第1 項規定諭知沒收；另扣案如附表編號5 之現金
    280萬元，上訴人即被告乙○○亦自承為其所有，該280萬元
    其中之55萬元部分（不含39張千元鈔偽鈔），係上訴人即被
    告乙○○販賣毒品海洛因所得之財物，亦應依同條例第19條
    第1項規定諭知沒收。
    原審就扣案之壓模機具1台、電子秤1台等物，竟依刑法第38
    條第1項第2款諭知沒收，另就上訴人即被告乙○○販賣第一
    級毒品海洛因所得之財物55萬元部分亦未依該條例諭知沒收
    ，其適用法則，容有不當。
    上訴人即被告乙○○上訴意旨否認有販賣第一級毒品海洛因
    之犯行，固無理由，惟原判決既有以上可議，自應由本院將
    販賣第一級毒品部分撤銷改判，而原判決所定應執行之刑，
    以失所附麗，自應併予撤銷。
    查邇來台灣地區毒品氾濫，若流入市面，足以嚴重破壞社會
    秩序及國民健康，本件上訴人即被告乙○○販毒數量不少，
    情節嚴重，所查獲之第一級毒品海洛因 14 包，合計淨重重
    257.59公克，純度45.09%，純質淨重116.15公克，毒品數量
    亦非微少，危害社會治安甚鉅，客觀上實難認有堪予憫恕之
    處，尚難依刑法第59條減輕其刑，附此敘明。爰審酌上訴人
    即被告乙○○之素行，犯罪之動機、目的、手段，貪圖一己
    私利販賣毒品海洛因，數量不少，情節嚴重，且查獲之毒品
    數量亦多，若流入市面當對社會秩序及國民健康影響甚鉅及
    犯罪後態度等一切情狀，判處無期徒刑，併科罰金新台幣60
    萬元，並諭知罰金如易服勞役之折算標準，及依刑法第37條
    第1項規定，宣告褫奪公權終身。
參、不另為無罪諭知之及退回部分：
一、本件91年7 月10日查獲本案之日，查員警係利用甲○○為餌
    ，誘使上訴人即被告誤以為顧客光臨而開門，甲○○於該次
    並無購買毒品之真意，首先進門之員警亦佯為購毒者，非真
    有購買毒品之意思；且查上訴人即被告於詢問來由開門之際
    ，員警即動用緊急搜索權，已如前述，上訴人即被告根本未
    及表示販賣第一級毒品海洛因之意思，故無證據證明上訴人
    即被告已起意或已著手於該次販賣行為，純屬「陷害教唆」
    ，尚不成立犯罪。至於上訴人即被告於詢問來由甫開門之後
    ，固有持安非他命供來人品嚐之事實，然此行為，有如奉茶
    待客，尚不能認與販賣海洛因有關聯，故不能認上訴人即被
    告已著手於販賣第一級毒品海洛因之犯罪而論以販賣第一級
    毒品海洛未遂罪。起訴書並未述及上訴人即被告此部份犯行
    ，故本院自毋庸為此部份無罪之諭知。
二、移送併辦意旨另以：上訴人即被告乙○○基於意圖營利之犯
    意，自91年5月間起至同年6月24日止，以海洛因每兩12萬元
    之代價，販賣第一級毒品海洛因予林孟信（業經臺灣板橋地
    方法院判決），嗣於91年6 月24日18時許，在臺北縣板橋市
    ○○路110巷4弄6號4樓林孟信住處，為警查獲，並自其身上
    取出海洛因4包（淨重3.6公克）。嗣於91年11月14日，經林
    孟信帶同前往臺北縣永和市○○街95巷4弄7號，當場在乙○
    ○所使用之車輛內扣得海洛因1包（淨重0.1公克）及住處扣
    得海洛因6包（淨重133.5公克）。因認上訴人即被告乙○○
    涉犯毒品危害防制條例第4條第1項之販賣第一級毒品罪，與
    前揭有罪部分有連續犯裁判上一罪關係云云。
三、按犯罪事實應依證據認定之，無證據不得認定犯罪事實。又
    不能證明被告犯罪者，應諭知無罪之判決，刑事訴訟法第15
    4條第2項、第301條第1項分別定有明文。另按事實之認定，
    應憑證據，如未能發現相當證據，或證據不足以證明，自不
    能以推測或擬制之方法，為裁判基礎；且被告否認犯罪事實
    所持之辯解，縱屬不能成立，仍非有積極證據足以證明其犯
    罪行為，不能遽為有罪之認定。本院經查：
  (一)公訴人認為被告乙○○涉有此部分犯行，無非以證人林孟信
    證稱其毒品係向上訴人即被告乙○○購買，及自上訴人即被
    告乙○○所使用之車輛內扣得海洛因1包（淨重零點1公克）
    及住處扣得海洛因6包（淨重133點5 公克），資為其論據。
    然訊據上訴人即被告乙○○矢口否認販賣毒品海洛因予林孟
    信之犯行，辯稱：伊不認識林孟信，也從未販賣海洛因予林
    孟信等語。且查：
    證人即查獲本案及為上訴人即被告製作筆錄之警員陳柏青雖
    到庭證稱：當時警察先查獲林孟信，林孟信於91年6月24 日
    21時之筆錄做完後，表示願與警察配合去查出購買毒品之來
    源，旋由警員開車載林孟信，林孟信帶警員到耕莘醫院附近
    ，因為巷子很窄，深恐帶林孟信下去查將為被告發現，因此
    由林孟信在車上告訴伊，過了巷子怎麼走？進去第幾間是被
    告家？然後由伊下車前去看門牌號碼，再回警局依該址調出
    被告乙○○之資料、口卡，讓林孟信指認確係販毒者無誤，
    乃於是日23時再製作第2次筆錄云云（原審卷1第347、348、
    356 頁）；然經原審勘驗製作筆錄當天警訊之錄影帶（21時
    之筆錄及23時之筆錄前端）、錄音帶（23時之筆錄中段，後
    段無聲音），該2 次筆錄之製作係連續製作，而非如證人陳
    柏青所言「第1次筆錄是到現場之前製作的，第2次筆錄是林
    孟信帶我們到駱駝住處之後製作的」，亦經原審勘驗無誤，
    載明勘驗筆錄在卷足憑（本院前審卷2 第8至14頁），是該2
    份筆錄之製作程序並非據實呈現當時動作之先後，已足非議
    ，次查23時之第2 次警訊筆錄中雖有「（問：警方在你帶領
    下前往永和市○○街95巷4弄7號查案，該址為誰之住所？你
    為何知悉？）那是駱駝住的地方，我在本月20日向駱駝買毒
    品時，剛好遇到我另外一個朋友志明要找駱駝，我就好奇跟
    著，志明走進我前述的地址沒錯，（問：警方根據你提供的
    住址調閱戶籍資料，現提供男子乙○○之相片，是否為你們
    稱駱駝的男子？）：是的，是他沒錯」等問答（臺灣板橋地
    方法院檢察署91年度偵字第22020 號偵查卷第12頁反面），
    然經原審勘驗該警訊錄音帶之聲音，並無該些詞句之對答，
    且其後之錄音完全無聲，有前述勘驗筆錄可證，由證人林孟
    信於作證時辯稱當時係因毒癮發作難耐，為求能獲得躺下休
    息，乃隨便亂說、亂指認等語觀之，員警於製作林孟信警訊
    筆錄時，是否當時因錄音會錄到林孟信毒癮發作痛苦的呻吟
    聲，因而不便錄音，實足堪置疑。嗣證人林孟信於偵查及原
    審審理時均矢口否認曾向被告乙○○購買毒品海洛因（同上
    偵卷第48頁反面、52頁，原審卷1 第341至343頁），而其對
    上訴人即被告不利之警訊筆錄並無較可信之特別情況，依刑
    事訴訟法第159條之2之反面解釋，此部份之警訊筆錄自不得
    作為證據。本案上訴人即被告雖於其車內被查扣得海洛因 1
    包（淨重零點1公克）及住處扣得海洛因6包（淨重133點5公
    克），然並無其他任何積極證據足資證明被告確有販賣毒品
    海洛因予林孟信之犯行，此部分販賣第一級毒品之犯行不能
    證明。
  (二)綜上，公訴人移送此併案理部分，仍難使通常一般人均達無
    所懷疑，而確信其為真實之程度者，即難專憑此項供述作為
    認定犯罪事實之證據，即確信確信上訴人即被告犯罪，自應
    退由檢察官另行處理，併此敘明。
肆、新舊法適用之說明：
    上訴人即被告行為後，刑法第56條連續犯之規定，業於94年
    1月7日修正公布刪除，第47條累犯亦有修正，並於95年7月1
    日施行，則上訴人即被告之犯行，因行為後新法業已刪除或
    修正，此連續犯之刪除雖非犯罪構成要件之變更，但顯已影
    響行為人刑罰之法律效果，自屬法律有變更，而累犯之修正
    ，成立累犯之條件亦有寬嚴之差別，依新法第2條第1項規定
    以及比較新、舊法結果，仍應適用較有利於被告之行為時法
    律即舊法論 (最高法院95年第8次刑事庭會議決議參照)，併
    此敘明。
據上論斷，應依刑事訴訟法第369條第1項前段、第364條、第299
條第1項前段，修正後毒品危害防制條例第4條第1項、第18條第1
項前段、第19條第1 項、刑法第2條第1項前段、第11條前段、第
56條、第47條、第37條第1項、第38條第1項第2款，第42條第3項
、現行法規所定貨幣單位折算新臺幣條例第2條，判決如主文。
本案經檢察官黃全祿到庭執行職務。
中　　華　　民　　國　　96　　年　　2 　　月　　27　　日
                　刑事第五庭　審判長法　官　吳　敦
                                　　法　官　張傳栗
                                　　法　官　陳祐治
以上正本證明與原本無異。
如不服本判決，應於收受送達後十日內向本院提出上訴書狀，其
未敘述上訴之理由者並得於提起上訴後十日內向本院補提理由書
（均須按他造當事人之人數附繕本）。
                                　　書記官　蔡慧娟
中　　華　　民　　國　　96　　年　　2 　　月　　27　　日
附錄：本案論罪科刑法條全文
毒品危害防制條例第4條第1項
製造、運輸、販賣第一級毒品者，處死刑或無期徒刑；處無期徒
刑者，得併科新臺幣1千萬元以下罰金。
附表：
┌──┬─────────────┬────────┐
│編號│應    沒    收    項    目│ 引  用  法  條 │
├──┼─────────────┼────────┤
│ 1  │海洛因14包（合計淨重257.59│毒品危害防制條例│
│　　│公克，純度45.09％，純質淨 │第18條第1項前段 │
│　　│重116.15公克）（毒品海洛因│                │
│　　│應沒收銷毀）              │                │
│    │                          │                │
├──┼─────────────┼────────┤
│ 2  │壓模機具1台               │毒品危害防制條例│
│    │                          │第19條第1項     │
├──┼─────────────┼────────┤
│ 3  │電子秤1台                 │毒品危害防制條例│
│    │                          │第19條第1項     │
├──┼─────────────┼────────┤
│ 4  │編號1之海洛因包裝袋14個（ │毒品危害防制條例│
│    │包裝重20.62公克）         │第19條第1項     │
│    │                          │                │
│    │分裝袋2060個              │刑法第38條第1項 │
│    │                          │第2款           │
├──┼─────────────┼────────┤
│ 5  │新臺幣280萬元中之新臺幣55 │毒品危害防制條例│
│　　│萬元（不含39張仟元偽鈔）  │第19條第1項     │
└──┴─────────────┴────────┘
